sk-SK: Typ priloženej nádoby na tekutiny: Žiadne; Rezervoár/hydrovak; Pevná fľaša; Mäkká fľaša; Iné
sv: Typ av vätskebehållare som medföljer: Ingen; Vätskeblåsa; Hård flaska; Mjuk flaska; Övrigt
pl: Typ dołączonego naczynia hydracyjnego: Brak; Bukłak; Sztywna butelka; Elastyczny bidon (Soft flask); Inne
sl-SI: Vrsta vključene hidracijske posode: Brez; Meh za vodo; Trda plastenka; Mehka plastenka; Drugo
ko: 포함된 수분 공급 용기 유형: 없음; 수조 블래더; 리지드 물통; 소프트 플라스크; 기타
it: Tipo di contenitore per l'idratazione incluso: Nessuno; Sacca idrica; Borraccia rigida; Borraccia morbida; Altro
es: Tipo de recipiente de hidratación incluido: Ninguno; Bolsa de hidratación; Botella rígida; Botella flexible; Otro
tr: Dahil hidrasyon kabı tipi: Yok; Su torbası; Sert şişe; Yumuşak matara; Diğer
de: Typ des enthaltenen Trinkbehälters: Keine; Trinkblase; Starre Flasche; Softflask; Sonstige
da: Type af medfølgende væskebeholder: Ingen; Vandblære; Hård flaske; Blød flaske; Andet
ro-RO: Tipul vasului de hidratare inclus: Fără; Rezervor flexibil; Sticlă rigidă; Recipient flexibil; Altele
fi: Mukana toimitetun nesteytysastian tyyppi: Ei mitään; Juomarakko; Kova pullo; Pehmeä pullo (soft flask); Muu
ru: Тип емкости для жидкости в комплекте: Нет; Гидратор; Твердая бутылка; Мягкая фляга; Другое
nb: Inkludert hydreringsbeholdertype: Ingen; Drikkeblære; Hard flaske; Myk flaske; Annet
lt-LT: Įtraukto hidratacijos indo tipas: Nėra; Rezervuaro pūslė; Kietas buteliukas; Minkšta gertuvė; Kita
en: Included hydration vessel type: None; Reservoir bladder; Rigid bottle; Soft flask; Other
hu: Mellékelt hidratáló edény típusa: Egyik sem; Ivózsák; Merev falú kulacs; Puha kulacs; Egyéb
zh-CN: 配套水具类型: 无; 储水袋; 硬质水壶; 软水袋; 其他
pt-PT: Tipo de recipiente de hidratação incluído: Nenhum; Bolsa de hidratação; Garrafa rígida; Garrafa macia; Outro
hr-HR: Uključena vrsta posude za hidrataciju: Nema; Mjehur spremnika; Kruta boca; Mekana boca; Ostalo
pt-BR: Recipiente de hidratação incluído tipo: Nenhum; Bolsa de hidratação; Garrafa rígida; Garrafa flexível; Outro
nl: Meegeleverd drinkreservoir type: Geen; Waterzak; Harde fles; Zachte fles; Overige
ja: 付属の給水容器タイプ: なし; リザーバー; ハードボトル; ソフトフラスク; その他
th: ประเภทของภาชนะบรรจุน้ำดื่มที่มาในชุด: ไม่มี; ถุงน้ำ; ขวดแบบแข็ง; ขวดแบบนิ่ม; อื่นๆ
bg-BG: Тип включен съд за хидратация: Няма; Резервоар (мехур); Твърда бутилка; Мека бутилка (фласка); Други
zh-TW: 隨附飲水容器類型: 無; 儲水袋; 硬水壺; 軟水袋; 其他
fr: Type de contenant d’hydratation inclus: Aucun; Poche à eau; Gourde rigide; Flasque souple; Autre
cs: Typ hydratační nádoby v ceně: Žádné; Hydratační vak; Pevná lahev; Měkká lahev; Jiné
vi: Loại bình đựng nước đi kèm: Không; Túi nước; Bình cứng; Bình mềm; Khác
el: Περιλαμβάνεται τύπος δοχείου ενυδάτωσης: Κανένα; Ασκός νερού; Σκληρό παγούρι; Μαλακό παγούρι; Άλλο